臺灣新北地方法院民事裁定　　　　 110年度消債聲免字第22號
聲　請　人　李宥甯（原名：李玉蘭）



代　理　人　趙興偉律師（法扶律師）
相　對　人
即　債權人　臺北富邦商業銀行股份有限公司

法定代理人　程耀輝　


相　對　人
即　債權人　花旗(台灣)商業銀行股份有限公司


法定代理人　莫兆鴻　
代　理　人　陳政欽　


相　對　人
即　債權人　滙豐(台灣)商業銀行股份有限公司

法定代理人　麥康裕　


相　對　人
即　債權人　聯邦商業銀行股份有限公司

法定代理人　林鴻聯　
代　理　人　吳昶毅　
相　對　人
即　債權人　遠東國際商業銀行股份有限公司

法定代理人　周添財　


相　對　人
即　債權人　玉山商業銀行股份有限公司


法定代理人　黃男洲　
代　理　人　朱逸君　
相　對　人
即　債權人　台新國際商業銀行股份有限公司

法定代理人　吳東亮　


上列債務人因消費者債務清理事件，聲請免責，本院裁定如下：
    主  文
債務人李宥甯應予免責。
    理  由
一、按法院裁定開始清算程序後，債務人有薪資、執行業務所得
    或其他固定收入，扣除自己及依法應受其扶養者所必要生活
    費用之數額後仍有餘額，而普通債權人之分配總額低於債務
    人聲請清算前2 年間，可處分所得扣除自己及依法應受其扶
    養者所必要生活費用之數額者，法院應為不免責之裁定；但
    債務人證明經普通債權人全體同意者，不在此限。債務人因
    消費者債務清理條例（下稱消債條例）第133 條之情形，受
    不免責之裁定確定後，繼續清償達該條規定之數額，且各普
    通債權人受償額均達其應受分配額時，得聲請法院裁定免責
    ，消債條例第133 條、第141 條分別定有明文。又消債條例
    第141 條之規定乃係為鼓勵債務人利用其薪資、執行業務所
    得或其他固定收入清償債務，以獲得免責，是債務人縱因消
    債條例第133 條之情形，受不免責之裁定，如其事後繼續工
    作並清償債務，於清償額達該條所定之數額，且各普通債權
    人受償額均達依該數額應受分配額時，各債權人之債權已獲
    相當程度之清償時，自宜賦予其重建經濟之機會，爰設立消
    債條例第141 條之規定給予債務人得聲請法院裁定免責之機
    會，此觀該條立法理由即明。從而，債務人依消債條例第14
    1 條規定聲請免責時，法院僅須依債務人是否已清償達消債
    條例第133 條規定之數額及各普通債權人受償額是否均達其
    應受分配額為免責與否之認定，無須再斟酌原不免責事由之
    情節及其他一切情狀。
二、本件聲請意旨略以：本院於民國109 年2 月17日以108 年度
    消債職聲免字第97號裁定認定債務人有消債條例第133 條之
    事由，裁定不免責後，聲請人已依前開裁定附表所載各普通
    債權人之債權分配，按債權比例繼續清償，並均達其等應受
    分配數額，爰依消債條例第141 條規定聲請裁定免責等語。
三、經查：
  ㈠本件聲請人前經本院以107 年度消債清字第64號裁定自108
    年2 月23日上午10時起開始清算程序，嗣因聲請人之財產不
    敷清償財團費用及財團債務，經本院民事執行處司法事務官
    於108 年5 月8 日以108 年度司執消債清字第24號裁定終止
    清算程序。其後，本院以聲請人有消債條例第133 條所定情
    形，於109 年2 月17日以108 年度消債職聲免字第97號裁定
    不免責，業經本院依職權調閱上開消債卷宗查核屬實。本件
    聲請人依消債條例第141 條聲請免責，揆諸上開說明，本院
    自應依聲請人是否已清償達消債條例第133 條規定之數額，
    及各普通債權人受償額，是否均達其應受分配額為免責與否
    之認定。
  ㈡次查，聲請人於本院裁定開始清算時起至裁定免責前之期間
    有固定薪資收入，於扣除每月必要生活費用後尚有餘額；又
    聲請人於聲請清算前2 年可處分所得金額為新臺幣（下同）
    702,251 元，扣除聲請人於該段期間內必要生活費用支出總
    額630,189 元，尚餘72,062元。復依本院司法事務官於108
    年度司執消債清字第24號清算事件程序中製作已確定之債權
    表，有債權人臺北富邦商業銀行股份有限公司（下稱富邦銀
    行）、花旗（台灣）商業銀行股份有限公司（下稱花旗銀行
    ）、匯豐（台灣）商業銀行股份有限公司（下稱匯豐銀行）
    、聯邦商業銀行股份有限公司（下稱聯邦銀行）、遠東國際
    商業銀行股份有限公司（下稱遠東銀行）、玉山商業銀行股
    份有限公司（下稱玉山銀行) 、台新國際商業銀行股份有限
    公司（下稱台新銀行）等7 人，各債權人經確定之債權金額
    、債權比例如附表所示，而本件聲請人之債權人已於上開清
    算程序中分配受償總額共0 元，是將上開聲請人於聲請清算
    前2 年可處分所得金額扣除其於該段期間內必要生活費用支
    出總額所餘72,062元，再扣除債權人已於上開清算程序中分
    配受償之總額共0 元後，聲請人應再對債權人清償72,062元
    。本件聲請人主張其自受本院108 年度消債職聲免字第97號
    不免責裁定後，已依該裁定附表所載各普通債權人之債權分
    配，按債權比例繼續清償，並均達其等應受分配數額等語，
    並提出匯款單據影本為證（見本院消債聲免字卷第17頁至第
    31頁反面），復經本院於110 年8 月16日以新北院賢民慈11
    0 年度消債聲免字第22號函詢債權人富邦銀行、花旗銀行、
    匯豐銀行、聯邦銀行、遠東銀行、玉山銀行、台新銀行，其
    等陳報債務人自109 年2 月17日不免責裁定確定後迄今，累
    計清償債務金額分別為20,857元、478 元、9,021 元、11,3
    86元、17,377元、1,300 元、11,643元，此有各債權人民事
    陳報狀（見本院消債聲免字卷第35頁、第37頁、第40頁、第
    42頁至第50頁反面、第53頁至第54頁、第56頁、第59頁）附
    卷可參。本院審酌債權人受償金額已達消費者債務清理條例
    第133 條所定數額按債權比例計得之分配額所示之金額（詳
    如附表），足認聲請人於受不免責之裁定確定後，繼續清償
    債務，已使全體債權人之受償金額均達其應受分配金額，故
    聲請人依消費者債務清理條例第141 條聲請免責，於法並無
    不合，應予准許。
四、綜上所述，本件聲請人前受不免責裁定確定後，已繼續清償
    達消費者債務清理條例第133 條所規定之數額，且各普通債
    權人受償額均達其應受分配額，已符合消費者債務清理條例
    第141 條所定之免責要件，是以聲請人聲請免責，為有理由
    ，應予准許，爰裁定如主文。
中    華    民    國   110    年    10    月    29    日
                  民事第七庭    法  官  莊哲誠
以上正本係照原本作成。
如不服本裁定，應於裁定送達後10日內，以書狀向本院提出抗告
，並繳納抗告費新臺幣1,000 元。
中    華    民    國   110    年    10    月    29    日
                                書記官  尤秋菊
附表：
┌──┬─────────┬──────┬────┬──────────┬─────┐
│編號│     債權人       │ 債權總額   │公告之債│依消債條例第133 條所│已受償金額│
│    │                  │（新臺幣）  │權比例  │定數額債權比例計得之│（新臺幣）│
│    │                  │            │        │分配額（72,062元×公│          │
│    │                  │            │        │告之債權比例，元以下│          │
│    │                  │            │        │四捨五入）          │          │
├──┼─────────┼──────┼────┼──────────┼─────┤
│ 1  │臺北富邦商業銀行股│1,762,795元 │28.94％ │20,857元            │20,857元  │
│    │份有限公司        │            │        │                    │          │
├──┼─────────┼──────┼────┼──────────┼─────┤
│ 2  │花旗（台灣）商業銀│40,422元    │0.66％  │478元               │478元     │
│    │行股份有限公司    │            │        │                    │          │
├──┼─────────┼──────┼────┼──────────┼─────┤
│ 3  │匯豐（台灣）商業銀│762,452元   │12.52％ │9,021元             │9,021元   │
│    │行股份有限公司    │            │        │                    │          │
├──┼─────────┼──────┼────┼──────────┼─────┤
│ 4  │聯邦商業銀行股份有│962,276元   │15.8％  │11,386元            │11,386元  │
│    │限公司            │            │        │                    │          │
├──┼─────────┼──────┼────┼──────────┼─────┤
│ 5  │遠東國際商業銀行股│1,468,659元 │24.11％ │17,377元            │17,377元  │
│    │份有限公司        │            │        │                    │          │
├──┼─────────┼──────┼────┼──────────┼─────┤
│ 6  │玉山商業銀行股份有│109,838元   │1.8％   │1,300元             │1,300元   │
│    │限公司            │            │        │                    │          │
├──┼─────────┼──────┼────┼──────────┼─────┤
│ 7  │台新國際商業銀行股│374,396元   │16.16％ │11,643元            │11,643元  │
│    │份有限公司        │            │        │                    │          │
├──┴─────────┼──────┼────┼──────────┼─────┤
│總計                    │5,480,838元 │ 100％  │72,062元            │72,062元  │
└────────────┴──────┴────┴──────────┴─────┘